【裁判字號】    97,消債抗,39
【裁判日期】    970827
【裁判案由】    聲請更生程序
【裁判全文】
臺灣高雄地方法院民事裁定            97年度消債抗字第39號
抗告人即債務人  甲○○
上列抗告人因消費者債務清理條例聲請保全處分事件，對於中華
民國97年5月19日本院97年度審消債更字第249號裁定提起抗告，
本院裁定如下：
    主  文
抗告駁回。
抗告程序費用新臺幣壹仟元由抗告人負擔。
    理  由
一、抗告意旨略以：抗告人依消費者債務清理條例第19條規定，
    聲請保全處分乃法定權利，原審以裁定更生程序前，除非有
    緊急或必要之情形，債權人依法為強制執行之權利，應不受
    影響，且因債權人並未對抗告人之財產聲請本案之強制執行
    ，故認本件聲請保全處分係無理由而予以駁回，此將使該法
    律規定形同具文。另抗告人任職之公司規定，如有收受法院
    強制執行文件而有損公司聲譽之情事，將予以解職，抗告人
    於該公司任職達15年之久，且已收受台灣台南地方法院所為
    之民事裁定，又公司也於近期內收受扣薪命令，該公司限期
    命抗告人於十日內處理，否則要即將抗告人革職，原審裁定
    駁回抗告人保全處分之聲請，將使抗告人可能被革職，且每
    月不再有薪資之固定收入，如此，對於更生目的必定無法達
    成，且將阻礙抗告人重建更生之機會，是抗告人聲請該保全
    處分，確有必要性與急迫性之存在，因此，原審裁定內容，
    自非合法妥適，爰依法請求廢棄原裁定，並惠准保全處分等
    語。
二、按法院就更生或清算之聲請為裁定前，得因利害關係人之聲
    請或依職權，以裁定為下列保全處分：(一)債務人財產之保全
    處分。(二)債務人履行債務及債權人對於債務人行使債權之限
    制。(三)對於債務人財產強制執行程序之停止。(四)受益人或轉
    得人財產之保全處分。(五)其他必要之保全處分，消費者債務
    清理條例第19條第1 項固定有明文，惟該項保全處分係法院
    為防杜債務人之財產減少，維持債權人間之公平受償，及使
    債務人有重建更生之機會，所為暫時之處分行為，自應以更
    生或清算程序仍繫屬於法院，尚未為裁定前，始有保全處分
    之必要。
三、經查，本件抗告人雖以更生或清算為由，聲請本件保全處分
    ，並於原審裁定駁回其保全處分之聲請後提起抗告。惟經本
    院調查結果，抗告人所聲請之更生程序（97消債更第135 號
    ），業於民國97年8 月21日裁定駁回，此有本院公務電話紀
    錄單一紙附卷可稽，是本件保全程序已失所附麗，揆諸上開
    說明，自與保全處分之要件不合，且無保全處分之必要，是
    原審於97年5 月19日作成駁回保全處分之裁定，雖非依上開
    說明為之，惟結論並無不合，抗告意旨指摘尚無可採，應予
    駁回。
四、據上論結，本件抗告為無理由，依消費者債務清理條例第15
    條，民事訴訟法第495 條之1 第1 項、第449 條第1 項、第
    95條、第78條，裁定如主文。
中    華    民    國    97    年    8     月    27    日
                民事鳳山簡易庭審判長法    官  楊富強
                                    法    官  施敏雄
                                    法    官  劉建利
以上正本證明與原本無異。
本裁定於民國97年8月27日公告，本裁定不得再抗告。
中    華    民    國    97    年    8     月    27    日
                                    書 記 官   蔡佩珊


司法院資訊處製作；財團法人民間司法改革基金會備份。
